臺灣高雄地方法院刑事判決　　　　　　　 94年度訴字第781號
公　訴　人　臺灣高雄地方法院檢察署檢察官
被　　　告　乙○○
上列被告因違反毒品危害防制條例案件，經檢察官提起公訴（94
年度毒偵字第1370號），暨移送併案審理（94毒偵字第2076、
4295號），嗣因被告就被訴事實為有罪之陳述，經本院合議庭裁
定由受命法官獨任適用簡式審判程序審理，本院判決如下：
    主  文
乙○○連續施用第一級毒品，處有期徒刑拾月，扣案第一級毒品
海洛因壹包（驗後淨重零點零壹公克、空包裝重零點貳肆公克）
、捌包（合計驗後淨重貳拾參點玖公克、空包裝重貳點玖參公克
）、壹包（驗後淨重零點壹公克、空包裝重零點貳參公克）、均
殘留第一級毒品海洛因之塑膠鏟子、注射針筒、塑膠白湯匙各壹
支、磅秤貳臺、封口機壹臺，均沒收銷燬之。又連續施用第二級
毒品，處有期徒刑陸月，扣案第二級毒品甲基安非他命貳包（驗
後毛重分別為貳公克及參點玖公克）、肆包（驗後毛重陸點肆公
克）、均殘留第二級毒品甲基安非他命之玻璃球吸食器貳支、過
濾器貳組、塑膠白湯匙壹支、磅秤、封口機各壹臺，均沒收銷燬
之，酒精燈壹組沒收。應執行有期徒刑壹年貳月，扣案第一級毒
品海洛因壹包（驗後淨重零點零壹公克、空包裝重零點貳肆公克
）、捌包（合計驗後淨重貳拾參點玖公克、空包裝重貳點玖參公
克）、壹包（驗後淨重零點壹公克、空包裝重零點貳參公克）、
均殘留第一級毒品海洛因之塑膠鏟子、注射針筒各壹支、磅秤壹
臺、第二級毒品甲基安非他命貳包（驗後毛重分別為貳公克及參
點玖公克）、肆包（驗後毛重陸點肆公克）、均殘留第二級毒品
甲基安非他命之玻璃球吸食器貳支、過濾器貳組、均殘留第一級
毒品海洛因及第二級毒品甲基安非他命之塑膠白湯匙壹支、磅秤
、封口機各壹臺，均沒收銷燬之，酒精燈壹組沒收。
    事  實
一、乙○○前於民國92年間，因施用毒品案件，經本院裁定送觀
    察、勒戒後，認無繼續施用毒品之傾向，於同年11月14日獲
    釋，並經臺灣高雄地方法院檢察署檢察官於同年11月12日以
    92年度毒偵緝字第707 號為不起訴處分確定。詎仍不知悔改
    ，於前案觀察、勒戒執行完畢釋放後5 年內，復基於施用第
    一級毒品海洛因之概括犯意，自93年10月間某日起至94年2
    月6 日晚上8 時許，連續在高雄縣大樹鄉○○村○○路134
    巷1 之1 號之住處內，以將第一級毒品海洛因摻入香菸內再
    點燃吸用之方式，施用第一級毒品海洛因多次；另基於施用
    第二級毒品甲基安非他命之概括犯意，自93年10月間某日起
    至94年2 月6 日晚上8 時許，連續在上開住處，以將第二級
    毒品甲基安非他命置於玻璃球吸食器隔熱燒烤吸食煙霧之方
    式，施用第二級毒品甲基安非他命多次。嗣先後：(1)於94年
    1 月21日0 時許，乙○○駕車搭載朱秀芳，在高雄市○○區
    ○○路與復興路口，因違規停車為警攔檢時，經警發現朱秀
    芳下車將2 人共同持有之第一級毒品海洛因1 包（驗後淨重
    0.01公克、空包裝重0.24公克）丟棄在車旁，隨後又在朱秀
    芳出示之物品中發現2 人共同持有之第二級毒品甲基安非他
    命2 包（驗後毛重分別為2 公克及3.9 公克），再經乙○○
    同意採尿送驗；(2)於同年2 月5 日晚上11時25分許，在高雄
    縣大寮鄉○○路71號之雅苑汽車旅館第123 室內，與黃淑貞
    共處1 室，經警取得渠等同意執行搜索，因而查獲第一級毒
    品海洛因8 包（合計驗後淨重23.9公克、空包裝重2.93公克
    ）、第二級毒品甲基安非他命4 包（驗後毛重6.4 公克）、
    均殘留第一級毒品海洛因之塑膠鏟子、注射針筒各1 支、磅
    秤1 臺、均殘留第二級毒品甲基安非他命之玻璃球吸食器2
    支、過濾器2 組、均殘留第一級毒品海洛因及第二級毒品甲
    基安非他命之塑膠白湯匙1 支、磅秤、封口機各1 臺，及酒
    精燈1 組等物，並經其同意採尿送驗；(3)又因其為高雄縣警
    察局仁武分局列管之毒品行方不明人口，於前開時地為警尋
    獲後，經警於同年2 月6 日上午10時25分許，帶至高雄縣警
    察局鳳山分局採尿室採尿送驗；(4)於同年2 月7 日凌晨1時
    許，駕車搭載朱英瑞行經高雄市○○區○○路與三多路口，
    為警攔檢盤查時，乙○○主動交出身上之第一級毒品海洛因
    1 包（驗後淨重0.1 公克、空包裝重0.23公克），並經警採
    尿送驗，因而查獲上情。
二、案經高雄市政府警察局移送臺灣高雄地方法院檢察署檢察官
    偵查起訴，暨高雄縣警察局林園分局報告該署檢察官移送併
    案審理。
    理  由
一、按本件被告乙○○所犯係死刑、無期徒刑、最輕本刑為3 年
    以上有期徒刑以外之罪，其於準備程序就前揭被訴事實為有
    罪之陳述，經受命法官告知簡式審判程序之旨，並聽取其與
    公訴人之意見後，本院認無不得或不宜改依簡式審判程序進
    行之情事，依刑事訴訟法第273 條之1 第1 項、第284 條之
    1 規定，裁定本件由受命法官獨任進行簡式審判程序，合先
    敘明。
二、上揭連續施用第一級毒品海洛因及第二級毒品甲基安非他命
    多次之犯罪事實，業據被告於本院審理中坦承不諱，且被告
    先後於前開事實欄(1)、(2)、(3)、(4)部分所示時地為警查獲後
    所採集之尿液，經送檢驗結果，均呈嗎啡及甲基安非他命陽
    性反應，分別有高雄市立凱旋醫院94年2 月14日編號：0000
    00 00 號濫用藥物尿液檢驗報告、臺灣檢驗科技股份有限公
    司94年2 月21日報告編號：000000000000號濫用藥物尿液檢
    驗報告、長榮大學94年2 月25日TRC 檢體編號：KA0000000
    號確認報告、高雄市立凱旋醫院94年3 月1 日編號：000000
    00號濫用藥物尿液檢驗報告暨各該姓名對照表各1 份附卷可
    稽。
三、前開事實欄(1)部分扣案之第一級毒品海洛因1 包，驗後淨重
    0.01公克、空包裝重0.24公克；第二級毒品甲基安非他命2
    包，驗後毛重分別為2 公克及3.9 公克，有法務部調查局調
    科壹字第220019352 號鑑定通知書及高雄醫學大學附設中和
    紀念醫院94年4 月6 日報告編號：0000-0000 、1063號檢驗
    報告各1 份存卷可查。且證人朱秀芳於警詢中證稱：所持有
    之海洛因及安非他命係於94年1 月20日晚上11時許，在高雄
    市○○區○○路與復興路口，以新臺幣1 千元購得，當時乙
    ○○也在場，由乙○○出資等語；核與被告於警詢中供承：
    經警方所查獲之毒品，是我與朱秀芳合議由我出資並載她至
    高雄市○○區○○路與復興路口，再由朱秀芳去購得等語相
    符，足認此部分扣案毒品係被告及朱秀芳2 人共同持有供渠
    等吸食毒品所用之事實。
四、前開事實欄(2)部分扣案之第一級毒品海洛因8 包，合計驗後
    淨重23 .9 公克、空包裝重2.93公克；第二級毒品甲基安非
    他命4 包，驗後毛重6.4 公克；塑膠鏟子、注射針筒各1 支
    、磅秤1 臺，經送驗結果，均呈海洛因陽性反應；玻璃球吸
    食器2 支、過濾器2 組，經送驗結果，均呈甲基安非他命陽
    性反應；塑膠白湯匙1 支、磅秤、封口機各1 臺，經送驗結
    果，均呈海洛因及甲基安非他命陽性反應，分別有法務部調
    查局調科壹字第220019581 號鑑定通知書、高雄醫學大學附
    設中和紀念醫院94年4 月12日報告編號：0000-000、159 、
    161 、16 5、157 、158 、163 、160 、164 、166 號檢驗
    報告各1 份在卷可佐。此外，復有酒精燈1 組於同日扣案可
    證。被告雖於本院審理中辯稱：只有在我上衣口袋查獲之海
    洛因1.1 公克及安非他命0.4 公克是我所有，其他扣案物都
    是友人「阿明」所有，警察來的前1 分鐘，「阿明」剛好出
    去，剩下我和黃淑貞在場，我是去跟「阿明」購買毒品，在
    我身上查到的毒品是我向「阿明」購買的云云，惟證人黃淑
    貞於警詢中已證稱：前開扣案物是乙○○所有等語，參以被
    告無法提供綽號「阿明」之友人之真實姓名、年籍、住址供
    本院查證，是否確有此人之存在，顯有可疑，且被告所辯關
    於「阿明」在警察到場前1 分鐘前離去乙節，亦未免過於巧
    合，堪認被告此部分所辯係臨訟杜撰之詞，不足採信，是此
    部分扣案物確係被告所有並供施用第一級毒品海洛因及第二
    級毒品甲基安非他命所用之物，應堪認定。
五、前開事實欄(4)部分扣案被告所持有之第一級毒品海洛因1 包
    ，驗後淨重0.1 公克、空包裝重0.23公克，亦有法務部調查
    局調科壹字第220019534 號鑑定通知書1 份存卷足憑。
六、綜上足認，上揭被告自白連續施用第一級毒品海洛因及第二
    級毒品甲基安非他命多次部分，確與事實相符，應堪採為被
    告有罪之證據，被告此部分犯行堪以認定。
七、查被告前於92年間，因施用毒品案件，經本院裁定送觀察、
    勒戒後，認無繼續施用毒品之傾向，於同年11月14日獲釋，
    並經臺灣高雄地方法院檢察署檢察官於同年11月12日以92
    年度毒偵緝字第707 號為不起訴處分確定，有臺灣高等法院
    被告全國前案紀錄表1 份在卷足參，其於前案觀察、勒戒執
    行完畢釋放後5 年內，再犯本件毒品危害防制條例第10條第
    1 項、第2 項之罪，犯罪事證明確，應依法論科。
八、查海洛因、甲基安非他命分別係毒品危害防制條例第2 條第
    2 項所稱之第一級、第二級毒品，不得非法持有、施用。核
    被告所為，係犯毒品危害防制條例第10條第1 項之施用第一
    級毒品罪及同條第2 項之施用第二級毒品罪。其施用第一級
    、第二級毒品前後，持有海洛因及甲基安非他命之低度行為
    ，分別為施用之高度行為所吸收，均不另論罪。又被告先後
    多次施用第一級、第二級毒品之犯行，均時間緊接，犯罪構
    成要件亦均相同，顯各係基於概括犯意反覆為之，均應依連
    續犯之規定論以一罪，並依法加重其刑。被告所犯上述2 罪
    ，犯意各別，行為互殊，應分論併罰。公訴人雖僅就被告於
    94年1 月17日晚上12時許，在上開住處內，施第一級毒品海
    洛因及第二級毒品甲基安非他命各1 次之犯罪事實提起公訴
    ，惟被告其餘如事實欄所載施用第一級、第二級毒品之犯行
    ，與前揭起訴並經本院論罪之施用第一級、第二級毒品犯行
    間，分別有連續犯之裁判上一罪關係，已如前述，為起訴效
    力所及，本院自應併予審理。
九、本院審酌被告前因施用毒品案件，經觀察、勒戒後，仍未戒
    絕毒品，再犯本件施用毒品犯行，先後為警查獲4 次，顯見
    其無悔改之意，意志不堅，有失政府制定毒品危害防制條例
    之立法美意，本不宜寬貸，惟念其施用毒品乃自戕一己之身
    體健康，尚未害及他人，犯後亦坦承犯行，態度良好等一切
    情狀，分別量處如主文所示之刑，並定其應執行刑。
十、扣案第一級毒品海洛因1 包（驗後淨重0.01公克、空包裝重
    0.24公克）、8 包（合計驗後淨重23.9公克、空包裝重2.93
    公克）、1 包（驗後淨重0.1 公克、空包裝重0.23公克），
    包裝袋均與毒品無法析離；均殘留第一級毒品海洛因之塑膠
    鏟子、注射針筒各1 支、磅秤1 臺，及塑膠白湯匙1 支、磅
    秤、封口機各1 臺（其上亦殘留第二級毒品甲基安非他命）
    ，均難與第一級毒品海洛因析離，均屬查獲之第一級毒品。
    扣案第二級毒品甲基安非他命2 包（驗後毛重分別為2 公克
    及3.9 公克）、4 包（驗後毛重6.4 公克）；均殘留第二級
    毒品甲基安非他命之玻璃球吸食器2 支、過濾器2 組，及塑
    膠白湯匙1 支、磅秤、封口機各1 臺（其上亦殘留第一級毒
    品海洛因），均難與第二級毒品甲基安非他命析離，均屬查
    獲之第二級毒品。前開毒品爰依毒品危害防制條例第18條第
    1 項前段規定，不問屬於犯人與否，均予宣告沒收銷燬之。
    另扣案之酒精燈1 組，係被告所有供施用第二級毒品甲基安
    非他命所用之物，業經本院認定如前，爰依刑法第38條第1
    項第2款規定宣告沒收。
據上論斷，應依刑事訴訟法273 條之1 第1 項、第284 條之1 、
第299 條第1 項前段，毒品危害防制條例第10條第1 項、第2 項
、第18條第1 項前段、第23條第2 項，刑法第11條、第56條、第
51條第5 款、第9 款、第38條第1項第2款，判決如主文。
本案經檢察官甲○○到庭執行職務。
中　　華　　民　　國　　94　　年　　8 　　月　　12　　日
                  鳳山刑事第1庭   法　官  王雅苑
以上正本證明與原本無異。
如不服本判決，應於收受送達後10日內向本院提出上訴書狀。
 　　　　　　　　　　　　　       書記官  林志衡
中　　華　　民　　國　　94　　年　　8 　　月　　12　　日
附錄法條：
毒品危害防制條例第10條
施用第一級毒品者，處6 月以上5 年以下有期徒刑。
施用第二級毒品者，處3年以下有期徒刑。
